【裁判字號】    90,上訴,311
【裁判日期】    891222
【裁判案由】    偽造文書等
【裁判全文】
臺灣高等法院高雄分院刑事判決                      九十年度上訴字第三一一號
    上訴人  台灣高雄地方法院檢察署檢察官
    被  告  乙○○
右上訴人因被告偽造文書等案件，不服臺灣高雄地方法院八十九年度訴字第二五七七
號中華民國八十九年十二月廿二日第一審判決（起訴案號：臺灣高雄地方法院檢察署
八十九年度偵字第二一四八九號），提起上訴（併案案號：同署九十年度偵字第一三
一九號），本院判決如左：
      主  文
原判決撤銷。
乙○○行使偽造私文書，足以生損害於他人，累犯，處有期徒刑拾月。
「大山銀樓」簽帳單上偽造之「丙○○」簽名署押壹枚沒收。
    事  實
乙○○曾於民國八十七年間因妨害自由罪，經法院判處有期徒刑五月，於八十七年十
一月三十日執行完畢，詎不知警惕，復意圖為自己不法之所有，並基於概括之犯意，
先於八十九年九月十二日下午三時許，在高雄市前鎮區○○○路二四六號「Ａ＋１精
品百貨公司」內，趁他人未注意之際，侵入該公司員工休息室，竊取丙○○所有之皮
包一個（內有新台幣五千餘元、台新銀行信用卡、華信銀行信用卡、身分證、機車行
照、駕照各一張及金融卡三張）及己○○皮包內之二千二百元，得手後，取出丙○○
皮包內之台新銀行信用卡及現金五千餘元，將皮包及皮包內其他之物丟棄於一心路邊
，旋於同日下午五時許，乙○○持前開竊得之丙○○之台新銀行信用卡，至高雄市苓
雅區○○○街一０三號庚○○所開設之「大山銀樓」，冒充係丙○○本人，向該銀樓
購買金戒子二只及金手鏈一條，金額計新台幣（下同）九千四百四十元，並於簽帳單
上偽簽「丙○○」之簽名署押一枚，使該銀樓之庚○○誤信為持卡人本人前往交易，
陷於錯誤，而交付上開金飾，足生損害於丙○○及發卡銀行。乙○○購得上開金飾後
，隨於同日晚上六時三十分許，將之持往高雄縣鳳山市○○○路六十二號丁○○開設
之「金葉珠銀樓」，以六千元價格賣予不知情之丁○○。同年九月十五日下午三時許
，乙○○又承上之竊盜犯意，至上述「Ａ＋１精品百貨公司」內，趁他人未注意之際
，竊取甲○○之皮包一個（內有現金六百元、郵局金融卡、汽車駕照、富邦銀行信用
卡各一張），得手後逃離現場。嗣於同年月二十二日晚上六時三十分許，乙○○再至
上開「Ａ＋１精品百貨公司」，為該公司員工認出，報警究辦，並扣得其出賣前揭金
飾得款花用剩餘之二千零五十元，案在地方法院審理中，乙○○又承前開概括犯意，
於八十九年十一月廿六日十七時十分許，在高雄市苓雅區○○○路六十七號文化中心
廣場內，利用戊○○○不注意，竊取其所有之皮包一個（內有現款六千一百元、健保
卡一張）。案經高雄市政府警察局新興分局、苓雅分局報請台灣高雄地方法院檢察署
檢察官偵查起訴及移送併辦。
    理  由
一、右揭事實，已據被告乙○○坦承不諱，復經被害人丙○○、己○○、甲○○、戊○○○及證人庚○○、丁○○於警訊時指證綦詳，並有搜索扣押證明筆錄、金飾
    買入登記簿及簽帳單、贓物領據各一紙附卷可稽，罪證明確，被告犯行堪以認定
    。
二、核被告所為係犯刑法第三百二十條第一項之竊盜罪、第二百十六條、第二百十條
    之行使偽造私文書罪、第三百三十九條第一項之詐欺取財罪。被告偽造署押係偽
    造私文書之部分行為，其偽造私文書後進而行使，偽造之低度行為應為行使之高
    度行為所吸收，均不另論罪。被告先後多次竊盜犯行，時間緊接，犯罪構成要件
    相同，顯係基於概括犯意反覆為之，應依連續犯之規定論以一罪。被告上開八十
    九年十一月廿六日竊盜犯行，公訴人固未起訴，但與起訴並論罪科刑部分有連續
    犯裁判上一罪關係，仍為起訴效力所及，本院自一併審酌。被告所犯上開各罪間
    ，有方法結果之牽連關係，應從情節較重之行使偽造私文書罪處斷。又被告曾於
    八十七年間因妨害自由罪，經法院判處有期徒刑五月，於八十七年十一月三十日
    執行完畢之事實，有台灣高等法院被告全國前案紀錄表可考，其於上開刑執行完
    畢後五年以內，再犯有期徒刑以上之本罪，為累犯，應依法加重其刑。被告犯罪
    事證既明，原審法院對其論罪科刑固非無見。惟查，被告前開八十九年十一月廿
    六日竊盜犯行，原審法院未予審酌致漏未論究，自有未洽，原審檢察官執以為上
    訴意旨，指摘原判決不當，即有理由，自應撤銷改判。審酌被告曾有如事實欄所
    示之犯罪紀錄，有上開刑案紀錄表足憑，素行不良，其值青春年華，不知靠自己
    勞力取得報酬供己花用，竟迭次竊取他人財物，並行使偽造私文書，危害社會治
    安，使被害人遭受上述財物損害，惟其犯罪後態度，尚難謂不佳等一切情狀，仍
    量處如主文第二項所示之刑，以資懲儆。「大山銀樓」簽帳單上偽造之「丙○○
    」簽名署押一枚，不問屬於犯人與否，均應依法沒收之。
據上論斷，應依刑事訴訟法第三百六十九條第一項前段、第三百六十四條、第二百九
十九條第一項前段，刑法第五十六條、第三百二十條第一項、第二百十六條、第二百
十條、第三百三十九條第一項、第五十五條、第四十七條、第二百十九條，罰金罰鍰
提高標準條例第一條前段，判決如主文。
本案經檢察官董明正到庭執行職務。
中    華    民    國      九十      年       四       月     四   日
                              臺灣高等法院高雄分院刑事第八庭
                                  審判長法官  郭雅美
                                        法官  張盛喜
                                        法官  洪兆隆
右正本證明與原本無異。
不得上訴。
                                      書記官  葉淑華
中    華    民    國      九十      年       四       月    六    日
附錄本判決論罪法條：
刑法第三百二十條：
  意圖為自己或第三人不法之所有，而竊取他人之動產者，為竊盜罪，處五年以下有
  期徒刑、拘役或五百元以下罰金。
  意圖為自己或第三人不法之利益，而竊佔他人之不動產者，依前項之規定處斷。
  前二項之未遂犯罰之。
刑法第二百一十條：
  偽造、變造私文書，足以生損害於公眾或他人者，處五年以下有期徒刑。
刑法第二百一十六條：
  行使第二百十條至第二百十五條之文書者，依偽造、變造文書或登載不實事項或使
  登載不實事項之規定處斷。
刑法第三百三十九條：
  意圖為自己或第三人不法之所有，以詐術使人將本人或第三人之物交付者，處五年
  以下有期徒刑、拘役或科或併科一千元以下罰金。
  以前項方法得財產上不法之利益或使第三人得之者，亦同。
  前二項之未遂犯罰之。
                                                                    Ｊ


司法院資訊處製作；財團法人民間司法改革基金會備份。
